【裁判字號】    99,訴,752
【裁判日期】    990622
【裁判案由】    毒品危害防制條例
【裁判全文】
臺灣臺中地方法院刑事判決               99年度訴字第752號
公  訴  人  臺灣臺中地方法院檢察署檢察官
被      告  甲○○
選任辯護人  黃紫芝律師
上列被告因違反毒品危害防制條例案件，經檢察官提起公訴(99
年度偵字第2753、6280號)，本院判決如下：
    主    文
甲○○犯如附表一所示之罪，各處如附表一所示之刑 (含主刑及
從刑)。應執行有期徒刑拾捌年，扣案行動電話壹支 (搭配門號
0000000000號，不含SIM卡)沒收、未扣案行動電話壹
支(搭配門號0000000000號，不含SIM卡)沒收，如全
部或一部不能沒收時，追徵其價額或以其財產抵償之；未扣案販
賣毒品所得財物新臺幣肆萬捌仟元沒收，如全部或一部不能沒收
時，以其財產抵償之。
其餘被訴如附表二所示販賣第一級毒品部分無罪。
    犯罪事實
一、甲○○(綽號阿華)明知海洛因、甲基安非他命均具成癮性、
    濫用性及對社會危害性，分別係經行政院衛生署公告列為毒
    品危害防制條例第2條第2項第1款、第2款之第一級、第二級
    毒品，均不得持有、販賣，竟為獲取利益，基於販賣第一級
    毒品海洛因、第二級毒品甲基安非他命牟利之犯意，以其所
    持用門號0000000000號、0000000000號(未扣案)之行動電話
    ，作為對外聯繫販賣海洛因、甲基安非他命交易時間、地點
    、金額等事宜之聯絡工具，先後於如附表一所示之時間、地
    點，販賣海洛因予乙○○ (綽號阿川)、丙○○ (綽號阿翔)
    、販賣甲基安非他命予林忠孝 (綽號阿寶)、張晏榮(綽號阿
    榮)(甲○○販賣之對象、時間、地點、聯絡交易方式及每次
    販賣所得均詳如附表一所載)，合計販賣海洛因所得財物新
    臺幣 (下同)23,500 元、販賣甲基安非他命所得財物24,500
    元。嗣甲○○於前揭犯罪實行中，因警方於98年9月12日下
    午4時30分許在臺中市○○區○○路4之27號前查獲林忠孝，
    自林忠孝所穿著長褲口袋中扣得甲基安非他命1小包，並依
    林忠孝之供述查知甲○○涉嫌販賣海洛因、甲基安非他命之
    情事，自98年10月9日起至99年1月27日止，依通訊保障及監
    察法之規定，對其所持用門號0000000000號行動電話實施通
    訊監察，嗣於99年1月25日下午4時40分許持本院核發之搜索
    票，至其位於臺中市○○區○○路472號6樓之1租屋處搜索
    查獲，並扣得其所有供聯絡販賣海洛因、甲基安非他命所用
    之行動電話1支 (手機序號：000000000000000號、搭配門號
    0000000000號，內含SIM卡1張)，而查悉上情。
二、案經臺中市警察局移請臺灣臺中地方法院檢察署檢察官偵查
    起訴。
    理    由
壹、證據能力方面：
一、按被告以外之人 (包括證人、鑑定人、告訴人、被害人及共
    同被告等)於審判外之陳述雖不符刑事訴訟法第159條之1至
    之4等4條之規定，而經當事人於審判程序同意作為證據，法
    院審酌該言詞陳述或書面陳述作成時之情況，認為適當者，
    亦得為證據；當事人、代理人或辯護人於法院調查證據時，
    知有刑事訴訟法第159條第1項不得為證據之情形，而未於言
    詞辯論終結前聲明異議者，視為有前項之同意，同法第159
    條之5定有明文。立法意旨在於傳聞證據未經當事人之反對
    詰問予以核實，原則上先予排除。惟若當事人已放棄反對詰
    問權，於審判程序中表明同意該等傳聞證據可作為證據；或
    於言詞辯論終結前未聲明異議，基於尊重當事人對傳聞證據
    之處分權，及證據資料愈豐富，愈有助於真實發見之理念，
    且強化言詞辯論主義，使訴訟程序得以順暢進行，上開傳聞
    證據亦均具有證據能力。證人林忠孝、張晏榮、乙○○、丙○○於警詢、偵訊時所為之陳述，對被告而言，性質上均屬
    傳聞證據，惟經被告、選任辯護人於本院準備程序時同意引
    為審判期日調查之證據，且經本院審理時予以提示並告以要
    旨，經公訴人、被告及選任辯護人表示意見，均未於言詞辯
    論終結前聲明異議，本院審認上開證據作成時之情況，應無
    違法取證或不當情事，與本案待證事實間復具有相當之關聯
    性，以之作為證據應屬適當，依刑事訴訟法第159條之5規定
    ，自有證據能力。
二、次按通訊監察錄音之譯文，僅屬依據監聽錄音結果予以翻譯
    之文字，固具文書證據之外觀，但實際上仍應認監聽所得之
    錄音帶或光碟，始屬調查犯罪所得之證物；刑事訴訟法第16
    5條之1第2項所稱之證物，如其蒐證程序合法，並經合法調
    查，自具證據能力。因此檢察官如提出通訊監察錄音之譯文
    為其證據方法，實乃以其監聽所得之錄音帶或光碟，為調查
    犯罪所得之證物，法院本應依刑事訴訟法第165條之1所列之
    方法調查，以判斷該錄音帶或光碟是否與通訊監察錄音之譯
    文相符。而監聽錄音製作之譯文，雖通常為偵查犯罪機關單
    方面製作，然若被告或訴訟關係人對其真實性並無爭執，經
    法院於審判期日提示譯文供當事人辨認、表示意見並為辯論
    者，程序自屬適法(最高法院95年度臺上字第295號、94年度
    臺上字第4665號判決意旨參照)。本案被告甲○○涉犯毒品
    危害防制條例第4條第1項、第2項之販賣第一級、第二級毒
    品罪，均係屬最輕本刑為3年以上有期徒刑之罪，屬得核發
    通訊監察書之範圍，且警察機關執行本案之通訊監察，係依
    據本院所核發之通訊監察書，此有本院98年度聲監字第1124
    號、98年度聲監續字第882、984、1110號通訊監察書及附表
    各1份【監聽電話門號0000000000號，監聽期間98年10月9日
    至99年1月27日，見臺中市警察局中市警刑字第0990013001
    號卷(下稱警卷)第86至87頁、第92至97頁】、通訊監察譯文
    1份(見警卷第98至151頁)在卷可憑，本案對於被告或其他相
    關人等所使用之電話實施通訊監察，自屬合法。是執行監聽
    機關對被告使用之電話實施通訊監察之結果，就上開電話中
    之通話內容，轉譯為卷附通訊監察譯文表，被告及其選任辯
    護人於本院準備程序及審理中均不爭執上開譯文內容之真實
    性，且經本院於審判期日依法踐行提示上開監聽譯文之調查
    證據程序，本案卷附上開通訊監察譯文表及通訊監察錄音光
    碟片、錄音帶，自均有證據能力。
三、再傳聞法則乃對於被告以外之人於審判外之言詞或書面陳述
    而為之規範。本案判決以下引用之其餘非供述證據，無刑事
    訴訟法第159條第1項規定傳聞法則之適用，與本案待證事實
    具有自然之關聯性，且無證據證明係公務員違法取得之物，
    依法自得作為證據。
貳、有罪部分：
一、認定犯罪事實所憑之證據及理由：
(一)有關販賣第一級毒品部分(即附表一編號1.至6.)：
    訊據被告甲○○固不否認其有於附表一編號1.至6.所述時地
    ，分別交付海洛因予乙○○、丙○○，並向乙○○、丙○○
    收取價金之事實，惟矢口否認有何販賣第一級毒品海洛因予
    乙○○、丙○○之犯行，辯稱：乙○○、丙○○因為不認識
    毒品上手，所以透過伊聯絡，伊是向綽號「幼齒」的人調的
    ，伊沒有賺錢。乙○○部分，是乙○○打電話給伊後，先把
    錢拿給伊，伊再約上手拿毒品海洛因，拿了之後再交給乙○○，伊是幫乙○○調貨。丙○○部分，是丙○○叫伊幫他打
    電話，約好時間地點，伊開車去找丙○○，丙○○上車坐在
    後座，給伊錢，伊再載丙○○去找「幼齒」，後來「幼齒」
    上車，坐在副駕駛座，「幼齒」就拿海洛因給丙○○。丙○○和「幼齒」不認識，他們是第一次見面，是「幼齒」說在
    車上交易比較安全。伊是因為他們一直盧伊，而且他們又會
    買飯給我吃，伊覺得欠人家人情，才會幫他們調毒品云云。
    選任辯護人亦為被告辯護稱：(一)證人乙○○於偵訊中已證述
    是請被告去調貨，是先拿錢給被告，被告再去帶毒品回來，
    且觀之被告所持用門號0000000000號行動電話98年10月27日
    之通訊監察譯文內容，係被告接獲乙○○要求聯絡藥頭購買
    毒品的電話後，始以電話聯絡認識之藥頭，為乙○○詢問購
    買毒品事宜，待聯絡到藥頭後，被告會再聯絡乙○○，並在
    乙○○交付購毒價金後，將乙○○購買毒品的價金交給藥頭
    ，拿到毒品，再將乙○○要買的毒品交給乙○○，被告係應
    乙○○之要求而為乙○○調貨，主觀上並無營利之意圖，客
    觀上更未自藥頭或乙○○處獲得任何利益，被告所為顯不該
    當販賣第一級毒品之犯行。(二)證人丙○○雖於警詢、偵訊時
    證稱是向被告購買海洛因等語，然觀之被告與丙○○之通訊
    監察譯文內容，顯見當日實際上並未交易成功，且證人丙○○亦明知出售海洛因之人並非被告，而係被告認識之藥頭，
    被告係應丙○○要求出面聯絡藥頭而已，證人丙○○所述並
    不實在，實無可採云云。經查：
    1.有關附表一編號1.至5.販賣海洛因予證人乙○○部分：
      (1)查門號0000000000號行動電話為被告所持用，證人乙○○為購買第一級毒品海洛因，曾以其住處00-00000000
        號市內電話、或借用丙○○所持用0000000000行動電話
        、或以其太太所有門號0000000000號行動、其子所有門
        號0000000000號行動電話，分別於附表一編號1.至5.所
        示之時間，以各該編號所示之方式與被告聯絡，並由被
        告出面交付第一級毒品海洛因，及向其收取毒品價金等
        事實，業據證人乙○○於偵訊及本院審理時證述明確【
        見臺灣臺中地方法院檢察署98年度他字第4592號卷 (下
        稱他字第4592號卷)第109至117頁、本院卷第54至55頁
        】。證人乙○○與被告並無怨隙，此觀諸被告於本院審
        理時並未供述與證人乙○○間有何積怨自明，其應不致
        甘冒偽證罪責而嫁禍被告致虛偽陳述其毒品來源之必要
        ，且其前後所證，大致相符，堪信其上開所述應非虛言
        。此外，並有證人乙○○指認被告之犯罪嫌疑人指認紀
        錄表1份(見他字第4592號卷第100頁、警卷第45頁)、被
        告所持用門號0000000000號行動電話之通訊監察書及附
        表各1份 (見警卷第86至87頁、第92至97頁)、通訊監察
        譯文1份(見他字第4592號卷第93至98頁、警卷第98至15
        1頁)、本院99年度聲搜字第227號搜索票影本1張 (見警
        卷第155頁)、臺中市警察局刑警大隊搜索扣押筆錄影本
        、扣押物品目錄表影本各1份(見警卷第155頁背面至第1
        57頁)在卷可參。而觀之上開通訊監察譯文，被告與證
        人乙○○雙方雖未明示購買毒品海洛因，無法直接證明
        於附表一編號1.至5.所示之時間，被告與乙○○是否有
        確實完成毒品海洛因之交易，惟證人乙○○於偵訊及本
        院審理時業已證述附表一編號1.至5.所示各次聯絡之通
        訊內容均是指毒品交易之意，被告亦不否認確有接到該
        些電話，內容為毒品交易意思。且衡之海洛因係第一級
        毒品，無論持有、施用、販賣，均屬違法行為，為治安
        機關所嚴查，此為眾所週知，毒品交易均於隱密下進行
        ，其以通信聯絡亦鮮有明白直接以「毒品」、「海洛因
        」等名稱或相近之用語稱之，都以暗語或彼此已有默契
        之含混語意而為溝通，因此，依上開通訊監察譯文，雖
        未見雙方明言購買毒品之說詞，惟依證人乙○○證述有
        與被告交易海洛因之證詞及其通訊內容，足徵證人乙○○證述於附表一編號1.至5.所示時地與被告有交易毒品
        海洛因之情節尚非憑空虛捏，應堪採信。又前揭行動電
        話通訊監察譯文，與證人乙○○之證述有相當之關聯性
        ，足以補強證人乙○○之證詞，而擔保其前開所稱與被
        告交易毒品海洛因之真實性，是據上事證，堪認被告與
        證人乙○○確有於附表一編號1.至5.所示時、地碰面，
        由被告交付第一級毒品海洛因予乙○○，及乙○○有交
        付毒品價金予被告之事實。
      (2)被告及選任辯護人雖以前揭情詞置辯，證人乙○○於偵
        訊及本院審理時亦均證述：伊是請被告幫伊調海洛因，
        伊先跟被告碰面拿錢給被告，被告再去別處帶海洛因回
        來等語 (見他字第4592號卷第109至117頁、本院卷第50
        至51頁)；又觀之卷附被告所持用門號0000000000號行
        動電話於98年10月27日之通訊監察譯文內容(見警卷第1
        04至105頁背面)，證人乙○○於附表一編號1.所示時間
        與被告聯絡購買海洛因後，被告即撥打門號0000000000
        號行動電話與疑似其毒品海洛因上手之不詳姓名者聯絡
        調取海洛因、及觀之98年10月31日之通訊監察譯文內容
        (見警卷第106頁背面至第108頁)，證人乙○○於附表一
        編號2.所示時間與被告聯絡購買海洛因後，被告隨即撥
        打門號0000000000號行動電話與疑似其毒品海洛因上手
        之不詳姓名者聯絡調取毒品。惟查：
        按聯絡毒品買賣、交付毒品、收取毒品買賣價金等行
          為，皆屬販賣毒品罪構成要件事實之一部，苟有參與
          其事，即係分擔實行犯罪行為，自應負販賣毒品罪責
          (最高法院97年臺上字第1439號判決意旨參照)，可知
          毒品交易時間、交易地點、金額數量之磋商，及毒品
          之實際交付收取現款，係構成販賣毒品海洛因罪之重
          要核心行為。而所謂代購(即調貨)行為是否構成販賣
          ，自應視被告犯行過程中的基本特徵來加以判斷，若
          被告收集金錢後，直接將毒品交給金錢的提供者，阻
          斷了毒品施用者與毒品提供者的聯繫管道，藉以維持
          其本身毒品交易的適當規模，其行為仍具有以擴張毒
          品交易以維繫其毒品交易管道的特徵，應仍屬於毒品
          危害防制條例所規定的販賣行為。
        而就附表一編號1.所示販賣海洛因部分，乙○○於98
          年10月27日上午8時27分53秒以其住處之00-00000000
          號市內電話撥打被告所持用門號0000000000號行動電
          話，通話內容如下：「A(即被告)：喂。B(即乙○○)
          ：阿華喔...我阿川，有辦法幫我聯絡昨天那一位嗎
          。A：喔，我聯絡看看。B：喔好我等一下打給你。」
          ，被告於接到乙○○電話表示購買海洛因後，固隨即
          以其所持用上開行動電話與持用門號0000000000號行
          動電話疑似為其毒品海洛因提供者之不詳姓名者於98
          年10月27日上午10時28分27秒聯絡，通話內容如下：
          「A(即被告)：喂。B(即不詳姓名者)：嘿，人在那兒
          喔。A：沒阿我打電話給他，就過來了。B：一樣嗎。
          A：嘿阿，沒ㄚ我還沒問他啦。B：哪，你問一下。A
          ：好。」、於同日上午10時30分38秒通話內容如下：
          「A(即被告)：嘿，一樣啦。B(即不詳姓名者)：好。
          」、於同日上午10時54分50秒通話內容如下：「A(即
          被告)：喂，你到了沒。B(即不詳姓名者)：快到了，
          我到了響你電話，你出來。A：要弄給他好的。B：好
          啦，你直接出來，我不進去了。A：好啦，你弄給他
          舒適就好了。」等語 (見警卷第104頁背面至第105頁
          背面)；就附表一編號2.販賣海洛因部分，乙○○於9
          8年10月31日凌晨零時31分50秒以其持用門號0000000
          000號行動電話撥打被告所持用門號0000000000號行
          動電話，通話內容如下：「A(即被告)：喂。B (即黃
          慶村)：在睡了沒。A：還沒阿，安那。B：阿川啦，
          這時有得調嗎。A：我不知阿，要打電話問看看啦。B
          ：好阿。A：阿要怎樣的阿。B：一樣阿。A：好啦好
          。」 (見警卷第106頁背面)，被告於接到乙○○電話
          表示購買海洛因後，亦隨即以其所持用上開行動電話
          與持與持用門號0000000000號行動電話疑似為其毒品
          海洛因提供者之不詳姓名者聯絡調取海洛因，惟依其
          與該不詳姓名者於98年10月31日凌晨1時10分21秒通
          話內容如下：「A(即被告)：喂。B(即不詳姓名者)：
          他來了嗎。A：還沒阿，你到了喔。B：嘿阿。A：喔
          好。」、於同日凌晨1時12分38秒通話內容如下：「
          A(即被告)：沒要進來喔。B(即不詳姓名者)：沒啦。
          我在這邊等就好。A：阿你到了喔。好啦好啦我出去
          。B：沒啦沒啦，喂你不用不用出來，他到了你再出
          來就好。A：好啦。」、於同日凌晨1時25分22秒通話
          內容如下：「A (即被告)：喂說這樣太少又不好，看
          要補沒啦。B(即不詳姓名者)：不可能。A：說不好，
          說要拿1個就好。B：不理他，不然你就說我的阿。A
          ：好..那你到哪了。B：我...A：好啦好。」、於同
          日凌晨1時37分40秒通話內容如下：「A(即被告)：那
          要補給人拉。B(即不詳姓名者)：他走了。A：嘿阿，
          他剛走。B：走就好。」(見警卷第107頁背面至第108
          頁)。綜觀上揭譯文內容，被告之海洛因提供者顯然
          不只一人，且證人乙○○均係與被告聯繫表示購買海
          洛因，與被告之毒品上手間並無以電話或見面交易等
          直接聯絡。
        參以證人乙○○於本院審理時證述：伊是與被告工作
          中聊天時知道被告有管道向他人調海洛因，請被告幫
          調貨，伊不想認識被告的上手，也沒有指定被告要向
          誰買，被告也沒有說要讓伊跟他的上手認識，伊和被
          告的模式都是伊打電話問被告有無聯絡到，被告說要
          聯絡看看，伊先把錢拿給他，如果有，被告會打電話
          給伊叫伊去拿，伊到的時候會打電話給被告說伊在約
          定地點，然後約過10至20分鐘被告過來，就拿毒品給
          伊，有時被告身上有錢，會先墊付，伊再拿錢給他，
          被告交給伊的海洛因，伊沒有秤過，伊沒有給被告好
          處，但伊不知道被告的藥頭有沒有給被告好處等語(
          見本院卷第51至56頁)，並參酌上開通訊監察譯文內
          容相互以觀，證人乙○○於電話中告知被告欲購買之
          毒品種類及數量後，雖亦知悉被告須再向他人調取毒
          品海洛因，然證人乙○○既均係與被告見面交易海洛
          因，則被告之貨源為何、上手何人、及其如何調貨，
          應僅係被告向上手提供者調取毒品以遂其販售毒品營
          利之目的，均無礙於被告為出面與乙○○從事海洛因
          買賣交易之人，自與被告應負販賣毒品罪責無涉，蓋
          一般毒品販賣者，除非自身即為毒品大盤，否則於存
          貨不足時向其上手調貨後再賣予他人，實屬常態，被
          告並無從因此卸免其販賣毒品罪責，即難據此為對被
          告有利之認定。
    2.有關附表一編號6.販賣海洛因予證人丙○○部分：
      (1)查證人丙○○與其綽號「阿義」、「大哥」之友人合資
        13,500元購買海洛因，而由證人丙○○於附表一編號6.
        所示時間，以其持用門號0000000000號行動電話與被告
        所持用門號0000000000號行動電話聯絡購買海洛因事宜
        後，於附表一編號6.所示地點見面，並在被告所駕駛之
        自小客車上，由被告交付海洛因與丙○○，及向丙○○
        收取價金13,500元，而完成交易，且交易時車上並無其
        他人在場，惟丙○○於完成交易下車後，走回省立豐原
        醫院時看到有人上被告所駕駛之自小客車等情，業經證
        人丙○○於警詢、偵訊及本院審理時證述綦詳【見臺灣
        臺中地方法院檢察署99年度偵字第2753號卷 (下稱偵字
        第2753號卷)第98至100頁、第107至109頁、本院卷第57
        至60頁】，而證人丙○○與被告並無怨隙，此觀諸被告
        於本院審理時並未供述與證人丙○○間有何積怨自明，
        其應不致甘冒偽證罪責而嫁禍被告致虛偽陳述其毒品來
        源之必要，且其前後所證，大致相符，堪信其上開所述
        應非虛言。參以被告於本院移審訊問時亦自承丙○○並
        不知道伊係向何人調海洛因等語(見本院卷第10頁)，益
        見證人丙○○上揭所述，應堪可採。此外，並有證人丙○○指認被告之犯罪嫌疑人指認紀錄表1份(見偵字第27
        53號卷第101頁)、被告所持用門號0000000000號行動電
        話通訊監察書及附表各1份(見警卷第86至87頁、第92至
        97頁)、被告與丙○○所持用行動電話於99年1月21日之
        通訊監察譯文1份(見偵字第2753號卷第92至98頁)存卷
        可參。而觀之上開通訊監察譯文，被告與證人丙○○雙
        方雖未明示購買毒品海洛因，無法直接證明於附表一編
        號6.所示之時間，被告與丙○○是否有確實完成毒品海
        洛因之交易，惟證人丙○○於偵訊及本院審理時業已供
        稱附表一編號6.所示時間聯絡之通訊內容均是指毒品交
        易的意思，被告亦不否認確有接到該些電話，內容為毒
        品交易。且衡之海洛因係第一級毒品，無論持有、施用
        、販賣，均屬違法行為，為治安機關所嚴查，此為眾所
        週知，毒品交易均於隱密下進行，其以通信聯絡亦鮮有
        明白直接以「毒品」、「海洛因」等名稱或相近之用語
        稱之，都以暗語或彼此已有默契之含混語意而為溝通，
        因此，依上開通訊監察譯文，雖未見雙方明言購買毒品
        之說詞，惟依證人丙○○證述有向被告購買毒品海洛因
        之證詞及其通訊內容，足徵證人丙○○證述於附表一編
        號6.所示時地與被告有交易毒品海洛因之情節尚非憑空
        虛捏，應堪採信。又前揭行動電話通訊監察譯文，與證
        人丙○○之證述有相當之關聯性，足以補強證人丙○○
        之證詞，而擔保其前開所稱與被告交易毒品海洛因之真
        實性，是據上事證，堪認被告與證人丙○○確有於附表
        一編號6.所示時、地碰面，由被告交付第一級毒品海洛
        因予丙○○，及由丙○○交付毒品價金予被告之事實。
      (2)被告及選任辯護人雖以前揭情詞置辯，惟查：
        被告於本院移審訊問時雖供稱：99年1月21日當日是
          丙○○叫伊幫他打電話，約好時間地點後，伊開車去
          找丙○○，丙○○上車坐在後座，給伊錢，伊再載廖
          乾翔去找「幼齒」，後來「幼齒」上車，坐在副駕駛
          座，「幼齒」就拿海洛因給丙○○，丙○○和「幼齒
          」是第一次見面等語，惟其亦供稱：丙○○不知道伊
          是向誰調毒品的等語(見本院卷第10頁)，則丙○○倘
          有與提供毒品海洛因綽號「幼齒」見面，並由「幼齒
          」當場交付海洛因，又豈會不知被告係向何人調取海
          洛因，被告所辯，顯有前後矛盾，自難採信。
        證人丙○○與被告附表一編號6.所示毒品海洛因交易
          完成後，於99年1月21日晚間10時26分58秒以門號000
          0000000號行動電話傳送簡訊至被告所持用門號00000
          00000號行動電話，內容略以：「...所以我才會一直
          強調東西的品質，今天是我要他來試試才會差個1千5
          ，現在東西全部都是放在我這裡，他說等齊了才拿給
          他，希望明天你拿補齊。」等語；被告旋於同日晚間
          10時39分17秒回傳簡訊至證人丙○○上揭行動電話，
          內容略以：「就跟你說的一定會做到阿，你一直這樣
          子，電話理(裡)又說，那我甚趕根(跟)你說電話，少
          多少我也之道(知道)，我根(跟)他說了但是他說有多
          少就多少，但剛才他ㄝ不是說明天要給你馬(嗎)，對
          不對...」等語(見偵字第2753號卷第97頁)，上開簡
          訊內容係丙○○向被告購買13,500元海洛因，交易完
          成後，因與丙○○合資之友人秤量所買的海洛因，發
          現數量不夠，故丙○○反應給被告知悉等情，業據證
          人丙○○於本院審理時證述明確 (見本院卷第57頁背
          面、第59頁)。雖證人丙○○於本院審理時證稱99年1
          月21日其向被告購買海洛因後，當天沒有再打電話與
          被告聯絡或傳送簡訊等語(見本院卷第57頁)，與卷附
          被告所持用門號0000000000號行動電話通訊監察譯文
          顯示證人丙○○有於99年1月21日晚間9時20分49秒、
          9時31分24秒曾撥打電話予被告，因忙線轉接未接通
          ，及於同日晚間10時26分58秒許傳送簡訊至被告上揭
          門號電話內之情形不符(見偵字第2753號卷第96頁)，
          然人之記憶，隨時間經過難免漸趨模糊，或與平常事
          務結合而產生記憶干擾現象，此乃一般人記憶不可避
          免之自然缺陷，而證人丙○○於99年1月21日向被告
          購買海洛因，至99年6月1日本院審理作證，期間已相
          距4個多月時間，證人丙○○因而未能清楚記憶該日
          事後有無撥打電話或傳送簡訊給被告，衡情尚與常情
          無違，且證人丙○○於本院提示上開簡訊內容後，就
          該簡訊內容所指意思已明確證述如上，尚難執此不一
          致之情形，即全盤否定證人丙○○之證述而為有利被
          告之認定，選任辯護人認證人丙○○因此所述不實，
          且該簡訊內容係指該日交易並未完成云云，顯屬無稽
          ，自無足採。
        又參之丙○○於99年1月21日下午5時8分8秒以其持用
          門號0000000000號行動電話撥打被告所持用門號0000
          000000號行動電話，通話內容略以：「A(即被告)：
          喂..。B(即丙○○)：我阿祥啦。A：..安吶..同款ㄋ
          。B：之前拿的..前幾天ㄟ你跟你大仔說ㄏ..實在有
          影..較進前有沒..差差不多一半。...B：我現在身上
          盛(剩)135哩。A：135..1萬3千5。B：嘿。A：喔安ㄋ
          就好..見面再說啦。...」(見偵字第2753號卷第92頁
          )，可徵證人丙○○於電話中告知被告欲購買之毒品
          種類及數量時，亦知悉被告須再向他人調取毒品海洛
          因，然證人丙○○既係與被告見面交易海洛因，有如
          上述，則被告之貨源為何、上手何人、及其如何調貨
          ，應僅係被告向上手提供者調取毒品以遂其販售毒品
          營利之目的，均無礙於被告為出面與丙○○從事海洛
          因買賣交易之人，自與被告應負販賣毒品罪責無涉，
          蓋一般毒品販賣者，除非自身即為毒品大盤，否則於
          存貨不足時向其上手調貨後再賣予他人，實屬常態，
          被告並無從因此卸免其販賣毒品罪責，即難據此為對
          被告有利之認定。
    3.又我國查緝毒品交易之執法甚嚴，對於販賣海洛因科以無
      期徒刑以上之重度刑責。販賣海洛因係違法行為，非可公
      然為之，亦無公定價格，且容易分裝、增減份量，而買賣
      之價格，可能隨時依交易雙方關係之深淺、購毒者之資力
      、需求量及對行情之認知、毒品來源是否充裕、查緝是否
      嚴謹、購毒者被查獲後供出購買對象之可能風險等情形，
      而異其標準，非可一概而論，從而販賣之利得，除被告就
      販賣之價量俱臻明確供述外，委難察得實情，然販賣之人
      從價差或量差中牟利之方式雖異，其意圖營利之販賣行為
      則無二致。而毒品危害防制條例所處罰之「販賣」毒品罪
      ，所著重者為在主觀上有藉以牟利之惡性，及對毒品之擴
      散具有較有償或無償轉讓行為更嚴重之危害性，被告「營
      利」之意圖係從客觀之社會環境、情況及證人、物證等資
      料，依據證據法則綜合研判認定；本案雖未扣得被告販賣
      予證人乙○○、丙○○之海洛因，又證人乙○○、丙○○
      亦不知被告販入海洛因之成本、交付之數量如何，致無法
      查得販賣之實際利得若干。然衡諸毒品海洛因量微價高，
      取得不易，且為政府嚴格查緝之違禁物，販賣海洛因為最
      輕本刑為無期徒刑之重罪，凡販賣毒品者，茍無利益可圖
      ，應無甘冒被他人供出來源或遭檢警查緝法辦之危險而平
      價供應無何交情可言之他人施用之理，因此其販入之價格
      必較出售之價格低廉，或以同一價格販賣而減少毒品之份
      量，而有從中賺取買賣價差牟利之意圖及事實，應屬合理
      之認定。從而，舉凡有償交易，縱未確切查得販賣賺取之
      實際差價，但除別有事證，足反證其確另基於某種非圖利
      本意，且係按同一價格轉讓，確未牟利之情形外，尚難執
      此認非法販賣之事證有所不足，致知過坦承者難辭重典，
      飾詞否認者反得逞僥倖，而失情理之平。本案被告分別與
      上揭買受海洛因之乙○○、丙○○間並無特別之親屬情誼
      ，且渠等均證述分別向被告購買海洛因時，有交付金錢而
      均屬有償之行為，又被告於行為時係30餘歲之成年人，曾
      因施用毒品經本院裁定送觀察、勒戒(見卷附臺灣高等法
      院被告前案紀錄表)，對於販賣海洛因之重刑實知之甚詳
      ，如無相當利潤可圖，豈有甘冒遭受重刑之風險，而將海
      洛因販入價格轉販賣或無償轉讓他人之理？被告販賣毒品
      海洛因予上揭證人等，其主觀上顯係基於營利之販賣意圖
      而為毒品之提供行為至明。證人乙○○認為被告係為其調
      貨云云，證人丙○○認被告只是跑腿之人，不是真正的販
      賣毒品之人，因為有次伊看到別人拿東西給被告，被告才
      交給伊朋友云云，純屬渠等個人臆測之詞，尚不足以作為
      有利於被告認定之依據。
(二)有關販賣第二級毒品甲基安非他命部分(即附表一編號7.至
    15.)：
    1.訊之被告甲○○就如附表一編號7.至15.所示販賣第二級
      毒品甲基安非他命予證人林忠孝、張晏榮之事實，業於本
      院審理時坦認不諱(見本院卷第24頁背面)，核與證人林忠
      孝、張晏榮於警詢、偵訊時 (見警卷第67頁背面至第75頁
      、第83頁、他字第4592號卷第11頁、第19頁、第38頁、第
      44頁、第69頁背面至第77頁、第83至85頁)證述以渠等所
      持用行動電話與被告所持用之行動電話相互聯絡交易毒品
      甲基安非他命之情節相符。而上揭證人林忠孝、張晏榮與
      被告皆無怨隙，此觀諸被告於警詢、偵訊及本院審理中均
      未供述與上揭證人間有何積怨自明，渠等應不致甘冒偽證
      罪責而嫁禍被告致虛偽陳述其毒品來源之必要，且渠等前
      後所證，大致相符，堪信渠等上開所述應非虛言。
    2.此外，並有證人林忠孝、張晏榮指認被告之犯罪嫌疑人指
      認紀錄表各1份(見警卷第76頁、第79頁、第85頁、他字第
      4592號卷第40頁、第78頁)，及被告所持用門號000000000
      0號行動電話之本院98年度聲監字第1124號、98年度聲監
      續字第882、984、1110號通訊監察書及附表各1份(見警卷
      第86至87頁、第92至97頁)、通訊監察譯文1份(見他字第4
      592號卷69頁背面至第76頁、警卷第98至151頁)、門號000
      0000000號行動電話雙向通聯紀錄1份 (見他字第4592號卷
      第31頁)、證人林忠孝於98年9月12日下午4時30分為警查
      獲時所扣得甲基安非他命之行政院衛生署草屯療養院98年
      9月30日草療鑑字第098 0900209號鑑定書影本1張(見本院
      卷第46頁)在卷可參。而上開通訊監察譯文及通聯紀錄，
      雖因雙方未明示購買毒品甲基安非他命，無法直接證明被
      告與上揭證人等是否有確實完成毒品海洛因之交易，惟衡
      之甲基安非他命屬第二級毒品，無論持有、施用、販賣，
      均屬違法行為，為治安機關所嚴查，此為眾所週知之事實
      ，毒品交易均於隱密下進行，其以通訊聯絡亦鮮有明白直
      接以「毒品」、「甲基安非他命」等名稱或相近之用語稱
      之，都以暗語或彼此已有默契之含混語意而為溝通，因此
      ，依上開通訊監察譯文或通聯紀錄，雖未見雙方明言購買
      毒品之說詞，惟依上揭證人林忠孝、張晏榮證述有向被告
      購買毒品甲基安非他命之證詞，並參酌其通訊之內容、通
      聯之時間，足徵上揭證人等證述確與被告有交易毒品甲基
      安非他命之情節尚非憑空虛捏，應堪採信。又比對前揭門
      號0000000000號行動電話通聯記錄與證人林忠孝之證述、
      門號0000000000號行動電話通訊監察譯文與證人林忠孝、
      張晏榮之證述，均有相當之關聯性，足以補強上揭證人之
      證詞，而擔保其等前開所稱向被告購買毒品甲基安非他命
      之真實性。據上事證，益徵上揭證人林忠孝、張晏榮證述
      曾於附表一編號7.至15.上述時間，以其等所持用之行動
      電話與被告持用之行動電話聯絡，並相約交易毒品甲基安
      非他命之證述應屬真實可信。
    3.本案雖未扣得被告販賣予證人林忠孝、張晏榮之甲基安非
      他命，證人林忠孝、張晏榮亦不知被告販入甲基安非他命
      之成本、交付之數量如何，因而無法查得販賣之實際利得
      若干。惟毒品均量微價高，且依一般社會通念以觀，販賣
      行為在通常情形下均係以牟利為其主要誘因及目的，從而
      ，舉凡其有償交易，除足反證其確另基於某種非圖利本意
      之關係外，通常尚難因無法查悉其販入價額作為是否高價
      賣出之比較，諉無營利之意思，阻卻販賣犯行之追訴，而
      被告與證人林忠孝、張晏榮間並無特別之親屬情誼，且證
      人林忠孝、張晏榮均證述向被告購買甲基安非他命時，分
      別有交付金錢而均屬有償之行為，又被告於行為時係30餘
      歲之成年人，曾因施用毒品經本院裁定送觀察、勒戒 (見
      卷附臺灣高等法院被告前案紀錄表)，對於販賣毒品之重
      刑實知之甚詳，如無相當利潤可圖，豈有甘冒遭受重刑之
      風險，而將甲基安非他命販入價格轉販賣或無償轉讓他人
      之理？被告販賣毒品甲基安非他命予上揭證人等，其主觀
      上顯係基於營利之販賣意圖而為毒品之提供行為至明。
(三)綜上所述，被告上開所辯純係事後卸責避就之詞，不足以採
    信，被告之選任辯護人辯護意旨所指亦不足以採作被告有利
    之認定。本案事證明確，被告犯如附表一所示各次販賣海洛
    因、甲基安非他命之犯行，均堪認定，應予依法論科。
二、論罪量刑之理由：
(一)按毒品危害防制條例第4條於98年5月20日公布修正，於同年
    月22日施行；又法規之制定與法規之修正，如有特定生效日
    之必要者，依中央法規標準法第14條或第20條第2項準用第
    14條之規定，應分別特定其施行日期。法規制定或前次修正
    基於特殊因素所特定之施行日期，並不適用於日後修正或再
    次修正之條文。又法律之制定或修正，若未明定施行日期者
    ，中央法規標準法雖未規定應自何時生效，然法律既經制定
    或修正並經總統公布，自應依一般原則，自公布日起算至第
    3日發生效力。至於92年7月9日修正公布之毒品危害防制條
    例第36條規定：「本條例自公布後六個月施行。」其立法理
    由係謂：「依修正草案第2條第3項規定，法務部需會同衛生
    署成立審議委員會每3個月定期檢討調整毒品之分級及品項
    ，而本次新增第四級毒品，有需要在新法施行前先經該審議
    會檢討後再調整公布，爰預留6個月緩衝期，以利處理。依
    本條例新修正之規定，有必要再訂定相關子法及修正相關法
    規，以配合本條例之施行，故亦有需要預留適當緩衝期，以
    利訂頒相關子法及相關法規之配合修正。」故該條規定，顯
    係因應該次修正之需，始預留適當之緩衝期。而本次之修正
    並未定有施行日期之特別規定，且亦未明示係基於何特殊因
    素而修正，自不能適用92年7月9日修正公布之毒品危害防制
    條例第36條自公布後6個月施行之規定 (司法院98年6月29日
    院台廳刑一字第0980014643號函參照)。本案被告甲○○前
    揭犯行，均在前開修法施行之後所為，並無新舊法比較問題
    ，應適用現行(即修正後)毒品危害防制條例之規定，先予敘
    明。
(二)按海洛因、甲基安非他命分屬毒品危害防制條例第2條第2項
    第1款、第2款所定之第一級毒品、第二級毒品，不得持有、
    販賣。核被告甲○○如附表一編號1.至6.所為，均係犯毒品
    危害防制第4條第1項之販賣第一級毒品罪，如附表一編號7.
    至15.所為，均係犯毒品危害防制條例第4條第2項之販賣第
    二級毒品罪。被告於前述各罪販賣前分別持有海洛因、甲基
    安非他命之行為，其持有海洛因、甲基安非他命之低度行為
    應分別為販賣第一、二級毒品之高度行為所吸收，均不另論
    罪。
(三)查刑法於94年2月2日修正公布，並自95年7月1日起生效施行
    ，修正後刑法刪除第56條之連續犯規定，而基於概括之犯意
    ，連續數販賣毒品之行為，於刑法修正刪除連續犯規定之前
    ，均依連續犯論以一罪，依該次刑法第56條修正理由之說明
    ，謂：「對繼續犯同一罪名之罪者，均適用連續犯之規定論
    處，不無鼓勵犯罪之嫌，亦使國家刑罰權之行使發生不合理
    之現象」、「基於連續犯原為數罪之本質及刑罰公平原則之
    考量，爰刪除有關連續犯之規定」等語，即係將本應各自獨
    立評價之數罪，回歸本來就應賦予複數法律效果之原貌。而
    所謂集合犯是指立法者所制定之犯罪構成要件中，本就預定
    有數個同種類之行為將反覆實行之犯罪而言，將各自實現犯
    罪構成要件之反覆多數行為，解釋為集合犯，而論以一罪。
    是以對於集合犯，必須從嚴解釋，以符合立法本旨。觀諸毒
    品危害防制條例所定之販賣毒品罪之構成要件文義，實無從
    認定立法者本即預定該犯罪之本質，必有數個同種類行為而
    反覆實行之集合犯行，故販賣毒品罪，難認係集合犯。因此
    ，就刑法修正施行後多次販賣毒品之犯行，採一罪一罰，始
    符合立法本旨(最高法院97年度臺上字第99號判決意旨參照)
    。本案依本院認定之事實，被告於如附表一編號1.至6.所示
    之時間販賣海洛因、於如附表一編號7.至15.所示之時間販
    賣甲基安非他命之行為，犯罪時間均係95年7月1日之後，係
    於刑法修正刪除連續犯規定之後所犯，歷次交易時間並非一
    致，每次行為在時間差距上可以分開，且販賣對象又非同一
    ，足認其主觀上難認出於一次決意，在刑法評價上亦各具獨
    立性，每次行為皆可獨立成罪，依社會通念，修法後應認為
    數罪之評價，始符合刑罰公平原則。被告上揭分別販賣第一
    級毒品、販賣第二級毒品之犯行，均犯意各別，行為互異，
    應予分論併罰。
(四)被告雖於本院審理時自白附表一編號7.至15.所示販賣第二
    級毒品罪之犯罪事實，惟其於偵查中則否認有何此部分販賣
    第二級毒品犯行(見偵字第2753號卷第4至6頁)，難認被告於
    本案之偵查及審判中均自白犯罪，且亦無因其於偵查或審判
    中中供出海洛因、甲基安非他命來源，因而查獲其他正犯或
    共犯，核與毒品危害防制條例第17條第1項、第2項之規定均
    不符，自無該條減刑規定之適用。
(五)再按刑之量定，為求個案裁判之妥當性，法律固賦予法院裁
    量權，但此項裁量權之行使，除應依刑法第57條規定，審酌
    行為人及其行為等一切情狀，為整體之評價，並應顧及比例
    原則與平等原則，使罪刑均衡，輕重得宜，以契合社會之法
    律感情。又刑法第59條規定犯罪之情狀可憫恕者，得酌量減
    輕其刑，其所謂「犯罪之情狀」，與同法第57條規定科刑時
    應審酌之一切情狀，並非有截然不同之領域，於裁判上酌減
    其刑時，應就犯罪一切情狀 (包括第57條所列舉之10款事項
    )，予以全盤考量，審酌其犯罪有無可憫恕之事由(即有無特
    殊之原因與環境，在客觀上足以引起一般同情，以及宣告法
    定低度刑，是否猶嫌過重等等)，以為判斷(最高法院95年度
    臺上字第6157號判決意旨參照)。查販賣第一級毒品罪，其
    法定刑為死刑、無期徒刑，別無其他自由刑之規定，刑度可
    謂重大。然同為販賣第一級毒品之人，其原因動機不一，犯
    罪情節未必盡同，或有大盤毒梟者，亦有中、小盤之分，甚
    或僅止於吸毒者友儕間為求互通有無之有償轉讓者亦有之，
    其販賣行為所造成危害社會之程度自屬有異，法律科處此類
    犯罪，所設之法定最低本刑卻同為「死刑或無期徒刑；處無
    期徒刑者，得併科新臺幣一千萬元以下罰金」，不可謂不重
    。於此情形，倘依其情狀處以有期徒刑，即足以懲儆，並可
    達防衛社會之目的者，自非不可依客觀之犯行與主觀之惡性
    二者加以考量其情狀是否有可憫恕之處，適用刑法第59條之
    規定酌量減輕其刑，期使個案裁判之量刑，能斟酌至當，符
    合比例原則。被告就附表一編號1.至6.所示販賣海洛因之犯
    行，其販賣次數非多，且均小額交易，其販賣之數量及獲取
    之利益均非龐大，犯罪情節較諸販毒集團尚屬零星小額，且
    被告僅係單純販賣交易毒品，並無施用強暴、脅迫之不法手
    段，更無向購買毒品之人積極催討交易款項，以其情節而論
    ，其惡性尚不如專以販賣第一級毒品維生之販毒集團重大，
    被告既非販賣毒品之大盤或中盤商，其販賣第一級毒品之行
    為對社會整體侵害之程度尚非鉅大，則被告所犯販賣第一級
    毒品罪，其最輕法定本刑為無期徒刑，本院就其客觀之犯行
    與主觀之惡性二者加以考量其犯罪情狀，認在客觀上顯非不
    可憫恕，以其所犯之罪之最低法定刑為無期徒刑而言，縱使
    量處法定最低刑度之無期徒刑，仍嫌過重，難謂符合罪刑相
    當性及比例原則，更無從與大毒梟之惡行有所區隔，爰依刑
    法第59條之規定，就其販賣第一級毒品罪部分，均予以酌量
    減輕其刑度，方屬公允衡平。又刑法第59條之酌量減輕其刑
    ，必於犯罪之情狀，在客觀上足以引起一般同情，認為即予
    宣告法定最低度刑期，猶嫌過重者，始有其適用。被告販賣
    甲基安非他命之數量雖非甚鉅，與大盤販賣整批大量毒品者
    截然有別，且所得亦非甚多，惟被告所犯如附表一編號7.至
    15.所示販賣第二級毒品罪，其最輕本刑為有期徒刑7年，尚
    難謂其有情輕法重情形，本院認並無適用刑法第59條規定之
    餘地，併此敘明。
(六)爰審酌毒品對社會秩序及國民健康危害至深且鉅，嚴重影響
    社會治安，製造、運輸、販賣等行為情節尤重，更應嚴加非
    難，所為實乃法所不容而懸為厲禁，被告明知毒品對人體健
    康戕害甚鉅，為牟取利益，無視國家杜絕毒品犯罪之禁令，
    多次販賣海洛因及甲基安非他命，肇生他人施用毒品之來源
    ，戕害國民身心健康，且有滋生其他犯罪之可能，對社會所
    生危害程度非輕，兼衡其等犯罪之目的、次數、販毒所得、
    品行、智識程度，於犯罪後僅坦認販賣第二級毒品犯行及其
    於警詢、偵訊時供出毒品來源為綽號「幼齒」之成年人，雖
    經檢察官分案追查，然並未查獲「幼齒」等一切情狀，分別
    量處如主文所示之刑，並定其之應執行之刑，以示懲儆，並
    符罪刑相當原則。
(七)沒收部分：
    1.按毒品危害防制條例第19條第1項規定：犯第4條之罪者，
      其供犯罪所用或因犯罪所得之財物，均沒收之，如全部或
      一部不能沒收時，追徵其價額或以其財產抵償之。但該條
      項並無如同條例第18條第1項所定「不問屬於犯人與否，
      沒收之」之明文，自屬相對沒收主義之立法。是其應沒收
      之物，應以屬被告所有者為限。又該規定所稱「追徵其價
      額」者，係指所沒收之物為金錢以外之其他財物而無法沒
      收時，應追徵其價額，使其繳納與原物相當之價額。如所
      得財物為金錢而無法沒收時，始應「以其財產抵償之」(
      最高法院93年臺上第2743號、95年度臺上字第305號判決
      意旨參照)；且金錢為代替物，重在兌換價值，而不在原
      物，自難拘泥於沒收原物之理論，認沒收販賣毒品所得之
      金錢，以當場查獲扣押者為限，苟能證明其為販賣毒品所
      得之金錢，均應予以沒收(最高法院92年度臺上字第5227
      號判決參照)。是販賣毒品所得之金錢，無論已否扣案，
      如仍屬存在，即應依法沒收。據此，被告販賣毒品海洛因
      、甲基安非他命之各次所得詳如附表一各編號所示，上開
      販賣毒品所得之金額雖未扣案，然無證據證明已不存在，
      且既為被告因犯罪所得之財物，仍應依毒品危害防制條例
      第19條第1項之規定，於附表一所示各該販賣海洛因、甲
      基安非他命犯行之各該主文項下諭知沒收，如全部或一部
      不能沒收時，依同條項之規定，應以其財產抵償之。
    2.又毒品危害防制條例第19條第1項規定犯第4條之罪者，其
      供犯罪所用或因犯罪所得之財物，均沒收之，如全部或一
      部不能沒收時，追徵其價額或以其財產抵償之，係刑法第
      38條第1項第2款、第3款沒收之特別規定(最高法院95年度
      臺上字第6482號判決意旨參照)。扣案被告用以聯繫販賣
      毒品海洛因、甲基安非他命事宜之行動電話1支(手機序號
      ：000000000000000號，搭配門號0000000000號)，應依毒
      品危害條例第19第1項規定諭知沒收(因該物已扣案，並無
      不能沒收之問題，故不為追徵其價額之諭知)；惟該門號
      之SIM卡1張，被告於本院審理時供稱是綽號「幼齒」之人
      交給伊使用，沒有說要送伊等語(見本院卷第60頁背面)，
      本院亦查無證據足資證明係被告所有之物，自無從依毒品
      危害條例第19第1項之規定諭知沒收。
    3.被告用以聯繫販賣毒品海洛因事宜 (即附表一編號8.該次
      )之門號0000000000號之行動電話1支，雖未扣案，惟無證
      據證明已經滅失，自應依毒品危害條例第19第1項規定諭
      知沒收，如全部或一部不能沒收時，應追徵其價額，或以
      其財產抵償之；又惟該門號之SIM卡1張，被告於本院準備
      程序時供稱是伊朋友交給伊使用等語(見本院卷第35頁)，
      本院亦查無證據足資證明係被告所有之物，亦自無從依毒
      品危害條例第19第1項之規定諭知沒收。
參、無罪部分：
一、公訴意旨略以：被告甲○○基於販賣第一級毒品之犯意，於
    附表二編號1.、2.所示時地，販賣海洛因予乙○○ (其交易
    之時間、地點、聯絡交易方式及每次販賣所得均詳如附表二
    所載)，而獲取價差利潤，因認被告就附表二所為，均涉犯
    毒品危害防制條例第4條第1項之販賣第一級毒品罪等語。
二、按犯罪事實應依證據認定之，無證據不得認定犯罪事實；又
    不能證明被告犯罪或其行為不罰者，應諭知無罪之判決。刑
    事訴訟法第154條第2項、第301條第1項分別定有明文。次按
    事實之認定，應憑證據，如未能發現相當證據，或證據不足
    以證明，自不能以推測或擬制之方法，以為裁判基礎；而認
    定不利於被告之事實，須依積極證據，苟積極證據不足為不
    利於被告事實之認定時，即應為有利於被告之認定，更不必
    有何有利之證據；所謂認定犯罪事實之積極證據，雖不以直
    接證據為限，間接證據亦包括在內，然而無論直接或間接證
    據，其為訴訟上之證明，須於通常一般之人均不致有所懷疑
    ，而得確信其為真實之程度者，始得據為有罪之認定，倘其
    證明尚未達到此一程度，而有合理之懷疑存在時，自不能以
    推測或擬制之方法，以為有罪裁判之基礎，最高法院著有30
    年度上字第816號、40年度臺上字第86號、76年度臺上字第4
    986號判例可資參照。又刑事訴訟法第161條第1項規定：檢
    察官就被告犯罪事實，應負舉證責任，並指出證明之方法。
    因此，檢察官對於起訴之犯罪事實，應負提出證據及說服之
    實質舉證責任。倘其所提出之證據，不足為被告有罪之積極
    證明，或其指出證明之方法，無從說服法院以形成被告有罪
    之心證，基於無罪推定之原則，自應為被告無罪判決之諭知
    ，最高法院亦著有92年臺上字第128號判例可參。
三、公訴意旨認被告甲○○涉有上開罪嫌，乃以(一)證人乙○○於
    警詢、偵訊時之證述；(二)監聽光碟及譯文；(三)乙○○之尿液
    檢驗報告，資為論據。訊之被告甲○○矢口否認有何此部分
    販賣第一級毒品海洛因之犯行，辯稱：是乙○○打電話給伊
    後，先把錢拿給伊，伊再約上手拿毒品海洛因，拿了之後再
    交給乙○○，伊是幫乙○○調貨，因為他會買飯給伊吃，伊
    覺得欠他人情，他又一直盧伊，伊才幫他調毒品等語。
四、經查：
(一)按違反毒品危害防制條例案件毒品交易之買賣雙方乃具有對
    向性之關係，為避免犯販賣、轉讓、施用、持有毒品等罪者
    嫁禍他人而虛偽陳述其毒品來源，俾圖藉毒品危害防制條例
    第17條規定減輕其刑，其自白之憑信性即比一般無利害關係
    之證人所為證述較為薄弱，為擔保其陳述是否與事實相符，
    仍應調查其他證據以資審認，必達於一般之人均不致有所懷
    疑，而得確信其為真實之程度者，始得採為被告有罪之認定
    (最高法院97年度臺上字第3281號判決參照)。且按染有施用
    毒品惡習之人於發作時，為解一時之苦，無不千方百計取得
    毒品抵癮，如此一而再、再而三循環不已，至於每次購毒過
    程及毒品數量、交易金額，幾不可能自行紀錄以備查考；而
    販毒者苟非組織性犯罪集團，亦未必逐次紀錄販毒過程及毒
    品數量、交易金額，自曝其行。是除施用毒品者僅憑記憶之
    證述外，仍須調查其他必要之證據，以察其是否與事實相符
    ，苟無其他補強證據，自不得率為被告販毒之不利認定。
(二)卷附證人乙○○於99年1月25日晚間9時40分許在臺中市警察
    局刑警大隊採集之尿液檢體，經送中山醫學大學附設醫院檢
    驗結果，呈現甲基安非他命陽性反應之情，固有在臺中市警
    察局刑警大隊偵一隊委託鑑驗代號與真實姓名對照表影本、
    中山醫學大學附設醫院檢驗科藥物檢測中心尿液檢驗報告影
    本各1份 (見警卷第165至166頁)在卷可稽，惟此僅能證明證
    人乙○○於該日採尿回溯前96小時內曾經施用第二級毒品甲
    基安非他命之事實而已。
(三)關於附表二編號1.販賣海洛因予證人乙○○部分：
    1.證人乙○○於警詢時證稱：98年10月26日伊有向被告購買
      2,000元海洛因，約在臺中市○○路水湳派出所對面的網
      咖，伊有將2,000元現金交給被告，被告有將海洛因交給
      伊，這是第一次買等語(見他字第4592號卷第109頁)。
    2.證人乙○○於本院審理時翻異前詞，證稱：依98年10月26
      日中午12時56分34秒至12時59分21秒譯文，這次應該沒有
      交易，這次伊去被告家，但後來對方沒有去。伊記得那時
      剛開始與被告聯絡要調毒品，常常調不到海洛因。有時對
      方等太久，就會走掉，這次應該沒有交易毒品等語 (見本
      院卷第54頁背面)，證人乙○○就其有無於附表二編號1.
      所示時地向被告購買毒品海洛因，前後所述內容已有歧異
      ，足認證人乙○○先前於偵訊時之證述，與審判中並不相
      符，其真實性如何，已非無疑，自無從據為被告有如附表
      二編號1.所示販賣第一級毒品犯行之積極證明。
    3.又觀之被告所持用門號0000000000號行動電話於98年10月
      26日之通訊監察譯文 (見警卷第103至104頁)：
      (1)與證人乙○○使用其住處00-00000000號市內電話於98
        年10月26日中午12時56分34秒通話內容如下：「A(即被
        告)：喂。B (即乙○○)：阿有聯絡上嗎。A：沒... 沒
        接阿。B：奇怪阿都沒接電話。A：在睡覺吧。B：那麼
        會睡... 叫他昨天打給我也沒阿。A：我不知道阿.. 剛
        打他也沒接阿，用傳簡訊的好了，可能睡醒就接了啦。
        B：我不會傳ㄚ.. ㄚ有的處理沒了，A：這時喔.. 要處
        理多少。B：嘿：兩張啦。A：我問看看喔。B：好啦好
        啦。」
      (2)與持用門號0000000000號行動電話疑似為其毒品海洛因
        上手之不詳姓名者於98年10月26日中午12時57分53秒通
        話內容如下：「B (即不詳姓名者)嘿:。A(即被告)：阿
        你在哪裡。B：我現在在故鄉哩怎樣。A：人家要那個哩
        。B：嘿.. 安那。A：人家要處理哩，你那個阿。B：怎
        熊熊這樣，有問題沒阿。A：沒啦，那是在幫我找工作
        的。B：ㄏㄚ是下層的喔。A：嘿，阿要兩個。B：喔好
        。A：你哪時到阿。B：差不多半小時多，好。A：喔好
        。」
      (3)與證人乙○○使用其住處00-00000000號市內電話於98
        年10月26日中午12時59分21秒通話內容如下：「A(即被
        告)：喂。差不多1小時到啦。B (即乙○○)：誰到哪。
        A：我朋友啦到我這阿。B：現在1點，好啦我差不多2點
        到你哪。」
      (4)與持用門號0000000000號行動電話疑似為其毒品海洛因
        上手之不詳姓名者於98年10月26日下午1時17分41秒通
        話內容如下：「A(即被告)：喂，人在這裡等了喔。B (
        即不詳姓名者)：我知.. 我知。」、於同日下午1時47
        分40秒通話內容如下：「A(即被告)：喂.. 要到了沒。
        B(即不詳姓名者)：在路中 (上)了啦。」、於同日下午
        2時9分37秒通話內容如下：「A (即被告)：你還沒好喔
        。B(即不詳姓名者)：到了。」、同日下午2時41分8秒
        通話內容如下：「A(即被告)：喂，他說較沒那麼哩。B
        (即不詳姓名者)：當然阿！我就不知阿。A：阿他買的
        ...他瞭解阿。B：阿沒人說我哪知。A：阿要怎麼那個
        。B：這時沒多的阿。A：那就下回喔。B：嘿啊。A：好
        啦。」
      綜觀上開通話內容，堪見證人乙○○與被告電話聯絡要購
      買海洛因後，被告即與疑似其毒品海洛因上手之不詳姓名
      者聯絡調取，隨後並要求乙○○至其住處，惟觀之被告與
      該毒品海洛因上手於98年10月26日下午2時41分8秒通話內
      容提及「這時沒多的阿」、「那就下回喔」等語，則該次
      被告是否有取得海洛因，並交付予乙○○，尚有疑義，自
      難據此為被告有於附表二編號1.所示時地販賣第一級毒品
      犯行之證明。
    4.是證人乙○○之證述前後不一，並非無瑕疵可指，而卷內
      又無其他積極證據足以佐證證人乙○○於偵訊時所稱向被
      告購買海洛因之證述與事實相符，自不得採為被告有罪判
      決之基礎。公訴意旨指稱被告於附表二編號1.所示時地販
      賣海洛因予證人乙○○部分，尚嫌無據，依嚴格證明法則
      ，自難遽予認定被告確有附表二編號1.所示之販賣海洛因
      予證人乙○○之犯行。
(四)關於附表二編號2.販賣海洛因予證人乙○○部分：
    1.證人乙○○於警詢時證稱：98年11月5日伊與被告通話是
      要買海洛因1,000元，約在被告水湳家裡，是先拿錢給被
      告，他再拿海洛因回來，被告當場把海洛因交給伊。伊是
      請被告去幫伊調貨等語(見他字第4592號卷第113頁)。
    2.證人乙○○於本院審理時翻異前詞，證稱：依98年11月5
      日上午12時44分6秒譯文，這次沒有交易，如果沒有很確
      定的話就沒有，偵訊時伊也不是很確定的回答等語 (見本
      院卷第55頁)，證人乙○○就其有無於附表二編號2.所示
      時地向被告購買毒品海洛因，前後所述內容已有歧異，足
      認證人乙○○先前於偵訊時之證述，與審判中並不相符，
      其真實性如何，已非無疑，自無從據為被告有如附表二編
      號2.所示販賣第一級毒品犯行之積極證明。
    3.又觀之被告所持用門號0000000000號行動電話於98年11月
      5日與證人乙○○借用丙○○所有門號0000000000號行動
      電話於98年11月5日中午12時44分6秒之通訊監察譯文 (見
      警卷第110頁、他字第4592號卷第95頁背面)，通話內容如
      下：「A(即被告)：喂。B (即乙○○)：過來在 (載)我阿
      ，文心北路。A：...B：...A：..B：好啦，再聯絡你朋友
      看看擱處理1張阿。A：好啦你過來啦，也是要有辦法打電
      話阿，你過來。B：好阿。」。綜觀上開通話內容，被告
      顯須再以電話聯絡其毒品上手後始能取得海洛因，然觀諸
      卷附通訊監察譯文，於上開通話結束後，被告所持用門號
      0000000000號行動電話於該日並無其他通訊聯絡紀錄，則
      被告該日後續是否有向其上手取得海洛因，並販賣海洛因
      予乙○○，並無任何證明，自不能以此遽認被告有於附表
      二編號2.所示時地販賣甲基安非他命予乙○○之行為。
    4.是證人乙○○之證述前後不一，並非無瑕疵可指，而卷內
      又無其他積極證據足以佐證證人乙○○於偵訊時所稱向被
      告購買海洛因之證述與事實相符，自不得採為被告有罪判
      決之基礎。公訴意旨指稱被告於附表二編號2.所示時、地
      販賣海洛因予證人乙○○部分，尚嫌無據，依嚴格證明法
      則，自難遽予認定被告確有附表二編號2.所示之販賣海洛
      因予證人乙○○之犯行。
(五)綜上所述，本案公訴人所舉之證據，既未達一般人均不致有
    所懷疑，而得確信被告有附表二編號1.、2.所指販賣第一級
    毒品海洛因予乙○○之真實程度，無從說服本院形成被告有
    罪之心證；且本院在得依或應依職權調查證據之範圍內，復
    查無其他積極證據足以證明被告確有公訴意旨所指之犯行，
    即屬不能證明被告犯罪，依刑事訴訟法第301條第1項規定，
    自應為被告此部分均無罪之諭知。
肆、應適用之法條：
    依刑事訴訟法第299條第1項前段、第301條第1項，毒品危害
    防制條例第4條第1項、第2項、第19條第1項，刑法第11條、
    第59條、第51條第5款、第9款，判決如主文。
本案經檢察官吳昆璋到庭執行職務。
中    華    民    國    99    年    6     月    22    日
                  刑事第十七庭審判長法  官  陳玉聰
                                    法  官  洪挺梧
                                    法  官  簡芳潔
以上正本證明與原本無異。
如不服本判決應於收受送達後10日內向本院提出上訴書狀，並應
敘述具體理由；其未敘述上訴理由者，應於上訴期間屆滿後20日
內向本院補提理由書（均須按他造當事人之人數附繕本）「切勿
逕送上級法院」。
                                    書記官  呂苗澂
中    華    民    國    99    年    6     月    22    日
附表一：
┌──┬───┬──────┬───────┬──────┬───────┬────────┬──────────────┐
│編號│購毒者│聯絡交易時間│交易地點      │毒品種類/金 │交易方式      │ 所犯法條       │罪名及宣告刑                │
│    │      │(民國)      │              │額 (新臺幣) │              │                │                            │
├──┼───┼──────┼───────┼──────┼───────┼────────┼──────────────┤
│ 1. │乙○○│98年10月27日│臺中市○○路水│海洛因/2,000│乙○○於左揭時│毒品危害防制條例│甲○○販賣第一級毒品，處有期│
│    │      │上午8時27分 │湳派出所對面之│元          │間以其住處04-2│第4條第1項      │徒刑拾伍年貳月。扣案之行動電│
│    │      │至10時41分  │網咖          │            │0000000號市內 │                │話壹支 (搭配門號０九三五三一│
│    │      │            │              │            │電話、向丙○○│                │二九四四號，不含SIM卡)沒收；│
│    │      │            │              │            │所借用之門號09│                │未扣案販賣第一級毒品所得財物│
│    │      │            │              │            │00000000號行動│                │新臺幣貳仟元沒收，如全部或一│
│    │      │            │              │            │電話與甲○○所│                │部不能沒收時，以其財產抵償之│
│    │      │            │              │            │持用門號093531│                │。                          │
│    │      │            │              │            │2944號行動電話│                │                            │
│    │      │            │              │            │聯絡購買毒品海│                │                            │
│    │      │            │              │            │洛因事宜，並先│                │                            │
│    │      │            │              │            │交付價金予柯谷│                │                            │
│    │      │            │              │            │樺，同日稍晚，│                │                            │
│    │      │            │              │            │在左揭地點，由│                │                            │
│    │      │            │              │            │甲○○交付海洛│                │                            │
│    │      │            │              │            │因，而完成交易│                │                            │
│    │      │            │              │            │。            │                │                            │
├──┼───┼──────┼───────┼──────┼───────┼────────┼──────────────┤
│ 2. │乙○○│98年10月31日│甲○○位於臺中│海洛因/2,000│乙○○於左揭時│毒品危害防制條例│甲○○販賣第一級毒品，處有期│
│    │      │凌晨零時31分│市○○路4之27 │元          │間以其持用門號│第4條第1項      │徒刑拾伍年貳月。扣案之行動電│
│    │      │至1時10分   │號之租屋處    │            │0000000000號行│                │話壹支 (搭配門號０九三五三一│
│    │      │            │              │            │動電話與甲○○│                │二九四四號，不含SIM卡)沒收；│
│    │      │            │              │            │所持用門號0935│                │未扣案販賣第一級毒品所得財物│
│    │      │            │              │            │312944號行動電│                │新臺幣貳仟元沒收，如全部或一│
│    │      │            │              │            │話聯絡購買毒品│                │部不能沒收時，以其財產抵償之│
│    │      │            │              │            │海洛因事宜，並│                │。                          │
│    │      │            │              │            │先交付價金予柯│                │                            │
│    │      │            │              │            │谷樺，同日稍晚│                │                            │
│    │      │            │              │            │，在左揭地點，│                │                            │
│    │      │            │              │            │由甲○○交付海│                │                            │
│    │      │            │              │            │洛因，而完成交│                │                            │
│    │      │            │              │            │易。          │                │                            │
├──┼───┼──────┼───────┼──────┼───────┼────────┼──────────────┤
│ 3. │乙○○│99年1月16日 │臺中市○○路與│海洛因/1,000│乙○○分別於左│毒品危害防制條例│甲○○販賣第一級毒品，處有期│
│    │      │凌晨零時57分│河南路口之便利│元          │揭時間以其持用│第4條第1項      │徒刑拾伍年貳月。扣案之行動電│
│    │      │至1時16分   │商店          │            │門號0000000000│                │話壹支 (搭配門號０九三五三一│
│    │      │            │              │            │號行動電話與柯│                │二九四四號，不含SIM卡)沒收；│
│    │      │            │              │            │谷樺所持用門號│                │未扣案販賣第一級毒品所得財物│
│    │      │            │              │            │0000000000號行│                │新臺幣壹仟元沒收，如全部或一│
│    │      │            │              │            │動電話聯絡購買│                │部不能沒收時，以其財產抵償之│
│    │      │            │              │            │毒品海洛因事宜│                │。                          │
├──┼───┼──────┼───────┼──────┤，於各該日稍晚├────────┼──────────────┤
│ 4. │乙○○│99年1月16日 │臺中市○○路與│海洛因/2,000│，分別在左揭地│毒品危害防制條例│甲○○販賣第一級毒品，處有期│
│    │      │晚間8時17分 │河南路口之便利│元          │點，由柯樺交付│第4條第1項      │徒刑拾伍年貳月。扣案之行動電│
│    │      │至8時29分   │商店          │            │海洛因，並向黃│                │話壹支 (搭配門號０九三五三一│
│    │      │            │              │            │慶村收取價金，│                │二九四四號，不含SIM卡)沒收；│
│    │      │            │              │            │而完成交易。  │                │未扣案販賣第一級毒品所得財物│
│    │      │            │              │            │              │                │新臺幣貳仟元沒收，如全部或一│
│    │      │            │              │            │              │                │部不能沒收時，以其財產抵償之│
│    │      │            │              │            │              │                │。                          │
├──┼───┼──────┼───────┼──────┤              ├────────┼──────────────┤
│ 5. │乙○○│99年1月17日 │臺中市○○路與│海洛因/3,000│              │毒品危害防制條例│甲○○販賣第一級毒品，處有期│
│    │      │下午3時21分 │河南路口之便利│元          │              │第4條第1項      │徒刑拾伍年貳月。扣案之行動電│
│    │      │至3時41分   │商店          │            │              │                │話壹支 (搭配門號０九三五三一│
│    │      │            │              │            │              │                │二九四四號，不含SIM卡)沒收；│
│    │      │            │              │            │              │                │未扣案販賣第一級毒品所得財物│
│    │      │            │              │            │              │                │新臺幣仟元沒收，如全部或一│
│    │      │            │              │            │              │                │部不能沒收時，以其財產抵償之│
│    │      │            │              │            │              │                │。                          │
├──┼───┼──────┼───────┼──────┼───────┼────────┼──────────────┤
│ 6. │丙○○│99年1月21日 │臺中縣豐原市省│海洛因/13,50│丙○○於左揭時│毒品危害防制條例│甲○○販賣第一級毒品，處有期│
│    │      │下午5時8分至│立豐原醫院燒燙│0元         │間以其持用門號│第4條第1項      │徒刑拾伍年貳月。扣案之行動電│
│    │      │晚間8時37分 │傷急診室附近  │            │0000000000號行│                │話壹支 (搭配門號０九三五三一│
│    │      │            │              │            │動電話與甲○○│                │二九四四號，不含SIM卡)沒收；│
│    │      │            │              │            │所持用門號0935│                │未扣案販賣第一級毒品所得財物│
│    │      │            │              │            │312944號行動電│                │新臺幣壹萬仟伍佰元沒收，如│
│    │      │            │              │            │話約定購買毒品│                │全部或一部不能沒收時，以其財│
│    │      │            │              │            │海洛因事宜，於│                │產抵償之。                  │
│    │      │            │              │            │同日稍晚，在左│                │                            │
│    │      │            │              │            │揭地點，於柯谷│                │                            │
│    │      │            │              │            │樺所駕駛之自小│                │                            │
│    │      │            │              │            │客車上，由柯谷│                │                            │
│    │      │            │              │            │樺交付海洛因，│                │                            │
│    │      │            │              │            │並向丙○○收取│                │                            │
│    │      │            │              │            │價金，而完成交│                │                            │
│    │      │            │              │            │易。          │                │                            │
├──┼───┼──────┼───────┼──────┼───────┼────────┼──────────────┤
│ 7. │林忠孝│98年9月9日晚│臺中市○○路與│甲基安非他命│林忠孝以不詳方│毒品危害防制條例│甲○○販賣第二級毒品，處有期│
│    │      │上7時至8時間│大智路交岔口  │/3,500元    │法與甲○○聯絡│第4條第2項      │徒刑柒年貳月。未扣案販賣第二│
│    │      │            │(德安百貨附近)│            │購買毒品甲基安│                │級毒品所得財物新臺幣仟伍佰│
│    │      │            │              │            │非他命事宜後，│                │元沒收，如全部或一部不能沒收│
│    │      │            │              │            │於左揭時間，由│                │時，以其財產抵償之。        │
│    │      │            │              │            │甲○○在左揭地│                │                            │
│    │      │            │              │            │點，交付毒品甲│                │                            │
│    │      │            │              │            │基安非他命，並│                │                            │
│    │      │            │              │            │向林忠孝收取價│                │                            │
│    │      │            │              │            │金，而完成交易│                │                            │
│    │      │            │              │            │。            │                │                            │
├──┼───┼──────┼───────┼──────┼───────┼────────┼──────────────┤
│ 8. │林忠孝│98年9月12日 │臺中市○○路與│甲基安非他命│林忠孝以其持用│毒品危害防制條例│甲○○販賣第二級毒品，處有期│
│    │      │下午4時許   │大智路交岔口  │/3,500元    │門號0000000000│第4條第2項      │徒刑柒年貳月。未扣案之行動電│
│    │      │            │(德安百貨附近)│            │號行動電話與柯│                │話壹支 (搭配門號０九七二四六│
│    │      │            │              │            │谷樺所持用門號│                │四四一三號，不含SIM卡)沒收，│
│    │      │            │              │            │0000000000號行│                │如全部或一部不能沒收時，追徵│
│    │      │            │              │            │動電話聯絡購買│                │其價額或以其財產抵償之；未扣│
│    │      │            │              │            │毒品甲基安非他│                │案販賣第二級毒品所得財物新臺│
│    │      │            │              │            │命事宜後，於左│                │幣仟伍佰元沒收，如全部或一│
│    │      │            │              │            │揭時間，由柯谷│                │部不能沒收時，以其財產抵償之│
│    │      │            │              │            │樺，在左揭地點│                │。                          │
│    │      │            │              │            │，交付毒品甲基│                │                            │
│    │      │            │              │            │安非他命，並向│                │                            │
│    │      │            │              │            │林忠孝收取價金│                │                            │
│    │      │            │              │            │，而完成交易。│                │                            │
├──┼───┼──────┼───────┼──────┼───────┼────────┼──────────────┤
│ 9. │林忠孝│98年11月6日 │甲○○位於臺中│甲基安非他命│林忠孝分別於左│毒品危害防制條例│甲○○販賣第二級毒品，處有期│
│    │      │晚間6時10分 │市○○路4之27 │/1,000元    │揭時間以其持用│第4條第2項      │徒刑柒年貳月。扣案之行動電話│
│    │      │至6時25分   │號租屋處      │            │門號0000000000│                │壹支 (搭配門號0000000│
│    │      │            │              │            │號行動電話與柯│                │九四四號，不含SIM卡)沒收；未│
│    │      │            │              │            │谷樺所持用門號│                │扣案販賣第二級毒品所得財物新│
│    │      │            │              │            │0000000000號行│                │臺幣壹仟元沒收，如全部或一部│
│    │      │            │              │            │動電話聯絡購買│                │不能沒收時，以其財產抵償之。│
├──┼───┼──────┼───────┼──────┤毒品甲基安非他├────────┼──────────────┤
│ 10.│林忠孝│98年11月7日 │甲○○位於臺中│甲基安非他命│命事宜，於各該│毒品危害防制條例│甲○○販賣第二級毒品，處有期│
│    │      │下午1時26分 │市○○路4之27 │/1,000元    │日稍晚，分別在│第4條第2項      │徒刑柒年貳月。扣案之行動電話│
│    │      │至2時36分   │號租屋處      │            │左揭地點，由柯│                │壹支 (搭配門號0000000│
│    │      │            │              │            │谷樺交付毒品甲│                │九四四號，不含SIM卡)沒收；未│
│    │      │            │              │            │基安非他命，並│                │扣案販賣第二級毒品所得財物新│
│    │      │            │              │            │向林忠孝收取價│                │臺幣壹仟元沒收，如全部或一部│
│    │      │            │              │            │金，而完成交易│                │不能沒收時，以其財產抵償之。│
├──┼───┼──────┼───────┼──────┤。            ├────────┼──────────────┤
│ 11.│林忠孝│98年11月10日│甲○○位於臺中│甲基安非他命│              │毒品危害防制條例│甲○○販賣第二級毒品，處有期│
│    │      │下午4時59分 │市○○路4之27 │/3,500元    │              │第4條第2項      │徒刑柒年貳月。扣案之行動電話│
│    │      │至晚間6時3分│號租屋處      │            │              │                │壹支 (搭配門號0000000│
│    │      │            │              │            │              │                │九四四號，不含SIM卡)沒收；未│
│    │      │            │              │            │              │                │扣案販賣第二級毒品所得財物新│
│    │      │            │              │            │              │                │臺幣仟伍佰元沒收，如全部或│
│    │      │            │              │            │              │                │一部不能沒收時，以其財產抵償│
│    │      │            │              │            │              │                │之。                        │
├──┼───┼──────┼───────┼──────┼───────┼────────┼──────────────┤
│ 12.│張晏榮│98年12月5日 │臺中市○○路4 │甲基安非他命│張晏榮分別於左│毒品危害防制條例│甲○○販賣第二級毒品，處有期│
│    │      │晚間9時35分 │段與興安路口  │/2,000元    │揭時間以其持用│第4條第2項      │徒刑柒年貳月。扣案之行動電話│
│    │      │許          │              │            │門號0000000000│                │壹支 (搭配門號0000000│
│    │      │            │              │            │號行動電話與柯│                │九四四號，不含SIM卡)沒收；未│
│    │      │            │              │            │谷樺所持用門號│                │扣案販賣第二級毒品所得財物新│
│    │      │            │              │            │0000000000號行│                │臺幣貳仟元沒收，如全部或一部│
│    │      │            │              │            │動電話聯絡購買│                │不能沒收時，以其財產抵償之。│
├──┼───┼──────┼───────┼──────┤毒品甲基安非他├────────┼──────────────┤
│ 13.│張晏榮│98年12月15日│臺中市○○路4 │甲基安非他命│命事宜，於各該│毒品危害防制條例│甲○○販賣第二級毒品，處有期│
│    │      │下午4時9分至│段與興安路口  │/2,000元    │日稍晚，分別在│第4條第2項      │徒刑柒年貳月。扣案之行動電話│
│    │      │翌日 (16日) │              │            │左揭地點，由柯│                │壹支 (搭配門號0000000│
│    │      │凌晨零時47分│              │            │谷樺交付毒品甲│                │九四四號，不含SIM卡)沒收；未│
│    │      │            │              │            │基安非他命，並│                │扣案販賣第二級毒品所得財物新│
│    │      │            │              │            │向張晏榮收取價│                │臺幣貳仟元沒收，如全部或一部│
│    │      │            │              │            │金，而完成交易│                │不能沒收時，以其財產抵償之。│
├──┼───┼──────┼───────┼──────┤。            ├────────┼──────────────┤
│ 14.│張晏榮│99年1月5日凌│甲○○位於臺中│甲基安非他命│              │毒品危害防制條例│甲○○販賣第二級毒品，處有期│
│    │      │晨零時37分至│市○○區○○路│/4,000元    │              │第4條第2項      │徒刑柒年貳月。扣案之行動電話│
│    │      │零時41分    │472號6樓租屋處│            │              │                │壹支 (搭配門號0000000│
│    │      │            │              │            │              │                │九四四號，不含SIM卡)沒收；未│
│    │      │            │              │            │              │                │扣案販賣第二級毒品所得財物新│
│    │      │            │              │            │              │                │臺幣肆仟元沒收，如全部或一部│
│    │      │            │              │            │              │                │不能沒收時，以其財產抵償之。│
├──┼───┼──────┼───────┼──────┤              ├────────┼──────────────┤
│ 15.│張晏榮│99年1月11日 │甲○○位於臺中│甲基安非他命│              │毒品危害防制條例│甲○○販賣第二級毒品，處有期│
│    │      │            │市○○區○○路│/4,000元    │              │第4條第2項      │徒刑柒年貳月。扣案之行動電話│
│    │      │            │472號6樓租屋處│            │              │                │壹支 (搭配門號0000000│
│    │      │            │              │            │              │                │九四四號，不含SIM卡)沒收；未│
│    │      │            │              │            │              │                │扣案販賣第二級毒品所得財物新│
│    │      │            │              │            │              │                │臺幣肆仟元沒收，如全部或一部│
│    │      │            │              │            │              │                │不能沒收時，以其財產抵償之。│
└──┴───┴──────┴───────┴──────┴───────┴────────┴──────────────┘
附表二：無罪部分
┌──┬───┬───────┬───────┬────┬────┐
│編號│購毒者│交易時間      │交易地點      │毒品種類│交易金額│
│    │      │ (民國)       │              │        │(新臺幣)│
├──┼───┼───────┼───────┼────┼────┤
│ 1. │乙○○│98年10月26日下│臺中市○○路水│海洛因  │2,000元 │
│    │      │午            │湳派出所對面之│        │        │
│    │      │              │網咖          │        │        │
├──┼───┼───────┼───────┼────┼────┤
│ 2. │乙○○│98年11月5日中 │甲○○位於臺中│海洛因  │1,000元 │
│    │      │午            │市○○路4之27 │        │        │
│    │      │              │號租屋處      │        │        │
└──┴───┴───────┴───────┴────┴────┘
附錄論罪科刑法條全文：
毒品危害防制條例第4條
製造、運輸、販賣第一級毒品者，處死刑或無期徒刑；處無期徒
刑者，得併科新臺幣2千萬元以下罰金。
製造、運輸、販賣第二級毒品者，處無期徒刑或7年以上有期徒
刑，得併科新臺幣1千萬元以下罰金。
製造、運輸、販賣第三級毒品者，處5年以上有期徒刑，得併科
新臺幣7百萬元以下罰金。
製造、運輸、販賣第四級毒品者，處3年以上10年以下有期徒刑
，得併科新臺幣3百萬元以下罰金。
製造、運輸、販賣專供製造或施用毒品之器具者，處1年以上7
年以下有期徒刑，得併科新臺幣1百萬元以下罰金。
前五項之未遂犯罰之。

司法院資訊處製作；財團法人民間司法改革基金會備份。
